【裁判字號】    92,易,26
【裁判日期】    920307
【裁判案由】    傷害
【裁判全文】
臺灣新竹地方法院刑事判決                            九十二年度易字第二六號
    公  訴  人  臺灣新竹地方法院檢察署檢察官
    被      告  甲○○
右列被告因傷害案件，經檢察官提起公訴（九十一年度偵字第六六九八號），本院判
決如左︰
    主  文
甲○○傷害人之身體，累犯，處有期徒刑參月，如易科罰金，以佰元折算壹日。
    事  實
一、甲○○前於民國八十三年間，因違反肅清煙毒條例案件，分別經臺灣台中地方法
    院、台灣高等法院台中分院以八十五年度訴緝字第二九七號、八十五年度上訴字
    第一五四九號判決判處有期徒刑三年七月確定，甫於九十一年四月十二日縮短刑
    期執行完畢。甲○○與乙○○原在同一建築工地工作，且共同住在位於新竹縣寶
    山鄉○○村○○路一○三號宿舍，二人於九十一年九月四日凌晨四時許，在上開
    宿舍前，甲○○因當晚二人一同去按摩，乙○○藉口未付錢而由甲○○代付一事
    質問乙○○，二人因而發生口角，甲○○竟不思自己剛服刑完畢出獄，應更加約
    束自己之行為，竟基於傷害之犯意，於上址以木棍毆打乙○○，致乙○○受有右
    尺股骨折、右尺股骨折併肘關節脫臼、左胸挫傷、左背挫傷併疑似左腎挫傷、頭
    部外傷併撕裂傷約五公分、右上臂撕裂傷約三公分、左上臂撕裂傷約三公分、左
    足底撕裂傷約五公分之傷害。
二、案經乙○○訴由新竹縣警察局竹東分局報告臺灣新竹地方法院檢察署檢察官偵查
    起訴。
    理  由
一、訊據被告甲○○坦承於上揭時地與告訴人乙○○發生口角、及以木棍毆打告訴人
    之事實，惟辯稱係告訴人先拿木棍要打我沒有打到，告訴人跌倒，我搶下木棍後
    打告訴人，只打四下左右等語。查告訴人乙○○因遭被告毆打而受有右尺股骨折
    、右尺股骨折併肘關節脫臼、左胸挫傷、左背挫傷併疑似左腎挫傷、頭部外傷併
    撕裂傷約五公分、右上臂撕裂傷約三公分、左上臂撕裂傷約三公分、左足底撕裂
    傷約五公分之事實，除據告訴人乙○○於警訊、偵查及本院調查時指述歷歷外，
    並有台北縣立板橋醫院驗傷診斷書一件在卷可稽；而觀之二人僅因細故起口角，
    被告竟毆打告訴人致受有前開傷害，且告訴人迄今仍在復健治療中等情，可見被
    告當時下手之重，傷害故意至為明顯，被告上開辯解實不足採，傷害犯行堪予認
    定，應依法論科。
二、核被告甲○○所為，係犯刑法第二百七十七條第一項普通傷害罪。查被告甲○○
    於八十三年間，因違反肅清煙毒條例案件，分別經臺灣台中地方法院、台灣高等
    法院台中分院以八十五年度訴緝字第二九七號、八十五年度上訴字第一五四九號
    判決判處有期徒刑三年七月確定，甫於九十一年四月十二日縮短刑期執行完畢，
    有臺灣新竹地方法院檢察署刑案資料查註紀錄表、臺灣高等法院被告全國前案紀
    錄表各一件附卷可參，其於五年以內再犯本件有期徒刑以上之罪，為累犯，應依
    刑法第四十七條之規定，加重其刑。爰審酌被告甲○○僅因細故即毆打告訴人成
    傷，行為實不足取，犯後仍不知悔改，飾詞辯解，乙○○所受傷勢非輕及迄今仍
    未賠償告訴人之損失等一切情狀，量處如主文所示之刑，並諭知易科罰金之折算
    標準。
據上論斷，應依刑事訴訟法第二百九十九條第一項前段，刑法第二百七十七條第一項
、第四十七條、第四十一條第一項前段，罰金罰鍰提高標準條例第一條前段、第二條
，判決如主文。
本案經檢察官邱朝智到庭執行職務。
中      華      民      國    九十二    年    三        月      七      日
                                 臺灣新竹地方法院刑事第二庭
                                    法  官    魏  瑞  紅
右正本證明與原本無異。
如不服本判決，應於判決送達後十日內向本院提出上訴狀( 應附繕本 )，上訴於
臺灣高等法院。
                                    書記官    陳  凰  榆
中      華      民      國    九十二    年    三        月      七      日
附錄論罪科刑法條：
中華民國刑法第二百七十七條
傷害人之身體或健康者，處三年以下有期徒刑、拘役或一千元以下罰金。
犯前項之罪因而致人於死者，處無期徒刑或七年以上有期徒刑；致重傷者
，處三年以上十年以下有期徒刑。


司法院資訊處製作；財團法人民間司法改革基金會備份。
